臺灣雲林地方法院刑事判決
109年度易字第325號
公  訴  人  臺灣雲林地方檢察署檢察官
被      告  呂育勝


上列被告因詐欺等案件，經檢察官提起公訴（108年度偵字第760
7號），本院改以簡式審判程序，並判決如下：
    主      文
甲○○犯詐欺取財罪，處有期徒刑伍月，如易科罰金，以新臺幣
壹仟元折算壹日；又犯恐嚇取財未遂罪，處有期徒刑肆月，如易
科罰金，以新臺幣壹仟元折算壹日；又犯強制未遂罪，處有期徒
刑參月，如易科罰金，以新臺幣壹仟元折算壹日。應執行有期徒
刑捌月，如易科罰金，以新臺幣壹仟元折算壹日。未扣案犯罪所
得新臺幣捌萬捌仟元沒收，於全部或一部不能沒收或不宜執行沒
收，追徵其價額。
    事實及理由
一、本件犯罪事實、證據及應適用之法條，除增列「被告甲○○
    於本院準備程序、簡式審判程序之自白」、「告訴人丙○○於
    本院準備程序之證述」為證據外，其餘均引用檢察官起訴書
    之記載（如附件）。
二、關於累犯
　　被告符合累犯要件，此有臺灣高等法院被告前案紀錄表在卷
    可稽，其於前案受有期徒刑執行完畢後，5 年以內故意再犯
    本案有期徒刑以上之罪，已符刑法第47條第1 項之累犯要件
    ，惟依司法院大法官釋字第775 號解釋所示，為避免發生罪
    刑不相當之情形，法院就該個案依該解釋意旨，裁量是否加
    重最低本刑。本院審酌被告先前也是犯下同樣性質詐欺、恐
    嚇犯行，理應產生警惕作用，其竟再犯同類似罪質之罪，顯
    見其具有特別惡性及對刑罰反應力薄弱之情形，本院裁量自
    應就其所犯各罪，均加重最低本刑，以符罪刑相當原則。
三、法官考量刑度和定刑的理由
　　被告在本案中先是利用告訴人一時失慮，且不想被張揚的心
    態，接續以不同名目向告訴人詐取金錢，甚至演變成以恐嚇
    手段、強制手段，對告訴人而言如果還容任被告予取予求，
    等於也讓自己陷入深淵，而被告最終也為自己一時貪欲而付
    出相當代價，對被告而言，整件事是與社會常情有違，情節
    上也匪夷所思，參與其中的人事後對於這樣的所作所為難道
    不會感覺後悔，甚至對於原來的關係更是一種破壞，更不用
    談有任何的信任，佐以被告和告訴人有意洽談和解，但最終
    雙方認知的賠償金額仍有差距，且被告表示知道自己錯誤並
    願意面對等一切情狀，就被告所犯各罪量處如主文所示之刑
    ，並在限制加重思維下，衡以被告本案犯行的對象、事件的
    起因、不同犯行間的相距時間、過程自由刑對社會復歸的阻
    礙等因素，定如主文所示之刑（均諭知易科罰金標準）。
四、關於沒收
　　本案被告就詐欺之金額為新臺幣（下同）8萬8000元，為其
    犯罪所得，均應依刑法第38條之1第1項前段規定，宣告沒收
    之，於全部或一部不能沒收或不宜執行沒收時，並依同條第
    3項規定，追徵其價額。
五、應適用之法律：
    刑事訴訟法第273 條之1 第1 項、第299 條第1 項前段、第
    310 條之2 、第454 條第2 項。
本案經檢察官黃立宇偵查起訴，並經檢察官莊珂惠到庭公訴。
中    華    民    國   110    年     2    月    26    日
                  刑事第一庭    法  官  王子榮
以上正本證明與原本無異。
如不服本判決應於收受判決後20日內向本院提出上訴書狀，並應
敘述具體理由；其未敘述上訴理由者，應於上訴期間屆滿後20日
內向本院補提理由書（均須按他造當事人之人數附繕本）。「切
勿逕送上級法院」。
                                書記官  黃佑怡   
中　　華　　民　　國　　110 　年　　2 　　月　　26　　日
附錄本案論罪科刑法條全文：
所犯法條:
中華民國刑法第 339 條
（普通詐欺罪）
意圖為自己或第三人不法之所有，以詐術使人將本人或第三人之
物交付者，處 5 年以下有期徒刑、拘役或科或併科 50 萬元以
下罰金。
以前項方法得財產上不法之利益或使第三人得之者，亦同。
前二項之未遂犯罰之。
中華民國刑法第 346 條
意圖為自己或第三人不法之所有，以恐嚇使人將本人或第三人之
物交付者，處 6 月以上 5 年以下有期徒刑，得併科 3 萬元以
下罰金。
以前項方法得財產上不法之利益或使第三人得之者，亦同。
前二項之未遂犯罰之。
中華民國刑法第 304 條
以強暴、脅迫使人行無義務之事或妨害人行使權利者，處 3 年
以下有期徒刑、拘役或 9 千元以下罰金。
前項之未遂犯罰之。　
附件、 
臺灣雲林地方檢察署檢察官起訴書
                                     108年度偵字第7607號
　　被　　　告　甲○○　男　33歲（民國00年0月00日生）
　　　　　　　　　　　　住雲林縣○○鎮○○路000號
　　　　　　　　　　　　居雲林縣○○鎮○○○村0○00號
　　　　　　　　　　　　國民身分證統一編號：Z000000000號
上列被告因詐欺等案件，已經偵查終結，認應該提起公訴，茲將
犯罪事實及證據並所犯法條分敘如下：
　　　　犯罪事實
一、甲○○前因詐欺案件，經臺灣雲林地方法院（下稱雲林地院）
    以107年度易字第1058號判決判處有期徒刑4月確定；再因詐
    欺案件，經雲林地院108年度易字第98號判決判處有期徒刑3
    月確定，上開各罪再經雲林地院108年聲字第402號裁定定應
    執行有期徒刑6月確定，並於民國108年11月29日易科罰金執
    行完畢。詎猶不知悔改，分為下列行為：
　㈠甲○○以臉書通訊軟體帳號「黃小靜」與丙○○結交為網友，甲○○得知丙○○有從事換妻聯誼之舉，遂邀約同案被告乙○○(另為
    不起訴處分)與丙○○及其配偶，於108年5月8日23時許，在雲
    林縣北港鎮之邦尼熊汽車旅館內，進行換妻聯誼活動，過程
    中由甲○○與丙○○之配偶進行性交，丙○○與同案被告乙○○進行
    性交，丙○○於性交過程中因未使用保險套，因而對同案被告
    乙○○為體內射精之行為，丙○○為表示歉意，遂當場交付新臺
    幣(下同)1,400元予同案被告乙○○做為購買避孕藥之費用，
    嗣後同案被告乙○○將此事告知甲○○，甲○○認為有機可乘，遂
    意圖為自己之不法所有，基於詐欺之犯意，於翌(9)日之不
    詳時間，以上開臉書帳號傳送文字訊息予丙○○，佯稱要替同
    案被告乙○○處理此事云云，要求丙○○以金錢補償同案被告乙○○，丙○○起初提議以6萬元和解，然甲○○要求將金額提升至8
    萬8,000元，並佯稱會將此8萬8,000元捐款予財團法人雲林
    縣私立信義育幼院(下稱信義育幼院)作公益，丙○○因而陷於
    錯誤，於同日12時31分許，在雲林縣斗六市之鎮北郵局內，
    轉帳8萬8,000元予不知情之同案被告徐立維(另為不起訴處
    分)所有、並提供予甲○○使用之華南商業銀行帳號000-00000
    0000000帳戶(下稱華南銀行帳戶)內，甲○○得手後，隨即將
    該8萬8,000元提領，嗣後亦未將該筆款項捐助信義育幼院；
    甲○○為詐取更多金錢，遂再基於詐欺之犯意，於同日下午某
    時許，在不詳之地點，以上開臉書帳號向丙○○佯稱，該帳戶
    現由同案被告乙○○使用，並以同案被告乙○○之名義，以擔心
    換妻聯誼之事遭家人發現，打算自行搬到外面居住為由，向
    丙○○索取5萬元之搬家費云云，以此方式對丙○○施用詐術，
    經丙○○於上開住處閱覽上開訊息後表示拒絕而未遂，並於當
    日晚間在雲林縣警察局斗六分局莿桐分駐所對甲○○提出詐欺
    告訴；甲○○為迫使丙○○交付5萬元，再於同年月10日7時許，
    在不詳之地點，意圖為自己之不法所有，基於恐嚇取財之犯
    意，以甲○○本人之名義，透過上開臉書帳號對丙○○發送：「
    我有準備好發文了、妳的車牌！我會順便PO、也找到妳婆的
    聯絡方式、妳婆娘家彰化」等文字訊息，以此加害名譽之事
    恐嚇丙○○交付金錢，致使丙○○於上開住處閱覽上開訊息後心
    生畏懼，然丙○○並未給付財物而未遂。
　㈡甲○○經丙○○提告，於檢警調查程序中，甲○○為迫使丙○○撤回
    告訴，遂於108年12月19日某時，在雲林縣北港鎮某處，基
    於強制之犯意，以臉書帳號「黃小靜」傳送：「準備去他們
    家貼單，讓他們鄰居知道、給人家內射！自己要給人錢處理
    還告人、你轉告他，叫他撤告、他的照我有、照片中寫字，
    帶老婆去換妻！給別人女生內射還告人」等文字訊息予不知
    情之甲○○之臉書友人「林福妻」(姓名年籍均不詳)，「林福
    妻」於翌（20）日某時，將上開訊息內容，再以臉書通訊軟
    體轉發予位於雲林縣斗六市住家之丙○○當場閱覽，以此脅迫
    方式，要求丙○○為撤回告訴之無義務之事，嗣經丙○○不同意
    撤告而未遂。
二、案經丙○○訴由雲林縣警察局斗六分局報告偵辦。
　　　　證據並所犯法條
一、證據清單及待證事實：
編號 證據名稱 待證事實 1 被告甲○○於警詢時及偵查中之供述。 被告矢口否認有何犯行，辯稱： 1、8萬8,000元之事，係告訴人主動提出6萬元和解，伊才加碼，伊確實有要捐給信義育幼院，但因告訴人對伊提出告訴，伊始未捐出。 2、臉書帳號黃小靜係伊與同案被告乙○○共用，向告訴人索取5萬元搬家費之人為同案被告乙○○。 3、伊有向「林福妻」傳送上開文字訊息，伊是要對告訴人表達不滿，是告訴人先不對等語。 2 證人即同案被告乙○○於偵查中之證述。 1、證明臉書帳號「黃小靜」為被告使用，未與伊共用之事實。 2、證明被告未事先與同案被告乙○○告知將向告訴人索取8萬8,000元、5萬元，亦不知悉被告有脅迫告訴人撤告之事實。 3、證明同案被告乙○○未以告訴人於其體內射精一事，要求被告索賠賠償金，且嗣後亦未分得8萬8,000元之事實 4、證明被告要求同案被告乙○○於警詢時承認「有以搬家為由向告訴人索取5萬元」等不實內容，以製作對被告有利之警詢筆錄之事實。 3 告訴人丙○○於警詢時及偵查中之指述。 證明全部犯罪事實。 4 臉書通訊軟體對話截圖1份。 證明被告於同案被告乙○○於108年12月19日至本署接受檢察官訊問前，傳送訊息要求同案被告乙○○陳述對被告有利之事之事實。 5 臉書通訊軟體對話截圖2份。 1、證明被告於犯罪事實一、㈠之時間、地點，分別傳送恐嚇取財之文字訊息予告訴人之事實。 2、證明被告於犯罪事實一、㈡之時間、地點，傳送脅迫告訴人撤回告訴之文字訊息予告訴人之事實。 6 中華郵政匯款單據、華南銀行帳戶交易紀錄各1份。 證明告訴人匯款8萬8,000元至同案被告徐立維所有，並出借被告使用之華南銀行帳戶，並由被告提領之事實。 
二、核被告甲○○所為，係犯刑法第 339 條第 1 項、第 3 項之
    詐欺既遂、詐欺未遂、同法之恐嚇取財未遂、同法之強制未
    遂等罪嫌。被告於108年5月9日，2次對告訴人施用詐術，而
    涉犯詐欺既遂、詐欺未遂等犯行，其行為時間、地點相近，
    侵害手段亦相同，且均係侵害告訴人之財產法益，上開各行
    為之獨立性極為薄弱，依一般社會健全觀念，在時間差距上
    ，難以強行分開，在評價上，以視為數個舉動之接續施行，
    合為包括之一行為予以評價，較為合理，而應依接續犯論以
    包括一罪之詐欺既遂罪。被告上開詐欺取財既遂罪、恐嚇取
    財未遂罪、強制未遂罪間，犯意各別，行為互殊，請分論併
    罰。被告前因有期徒刑執行完畢，此有被告刑案資料查註紀錄
    表1份在卷可佐，且於執行完畢後5年內再犯本件有期徒刑以上
    之罪，為累犯，而被告亦無司法院釋字第775號解釋所指之過
    苛事由，請依刑法第 47 條1項規定加重其刑。本案犯罪所
    得8萬8,000元，雖未扣案，然屬犯罪所得之財物，請依刑法
    第 38-1 條 第 1 項前段規定宣告沒收，併依刑法第 38-1 
    條 第 3 項規定宣告如全部或一部不能沒收或不宜執行沒收時
    ，追徵其價額。
三、依刑事訴訟法第 251 條第 1 項提起公訴。
　  此　致
臺灣雲林地方法院
中　　華　　民　　國　 109　　年　　5 　　月　　1 　　日
　　　　　　　　　　　　　　檢察官  黃  立  宇
本件證明與原本無異。
中　　華　　民　　國　 109　　年　　5 　　月　 11 　　日
                            書記官  孫  南  玉
所犯法條:
中華民國刑法第 339 條
（普通詐欺罪）
意圖為自己或第三人不法之所有，以詐術使人將本人或第三人之
物交付者，處 5 年以下有期徒刑、拘役或科或併科 50 萬元以
下罰金。
以前項方法得財產上不法之利益或使第三人得之者，亦同。
前二項之未遂犯罰之。
中華民國刑法第 346 條
意圖為自己或第三人不法之所有，以恐嚇使人將本人或第三人之
物交付者，處 6 月以上 5 年以下有期徒刑，得併科 3 萬元以
下罰金。
以前項方法得財產上不法之利益或使第三人得之者，亦同。
前二項之未遂犯罰之。
中華民國刑法第 304 條
以強暴、脅迫使人行無義務之事或妨害人行使權利者，處 3 年
以下有期徒刑、拘役或 9 千元以下罰金。
前項之未遂犯罰之。